# 项目利润分成，分出利润方如何核算？

提问人：HLK 时间：2016-11-02 16:55:20
某专利技术持有平台A授权B公司使用C专利生产销售产品，合同规定： 1 、B公司按产品销售收入的20%支付专利使用费给A； 2 、B公司按税后利润的10%支付利润提成给A。 现在，B公司账务处理面临难题，支付专利使用费可以列入“成本费用”核算，A可以开具发票，不成问题；支付的利润提成怎么办？A不是B公司的股东呀，不能采取利润分配的方式吧？！A也不愿意开具发票。 请问陈老师，是否有好的办法？谢谢

回答人：chenyiwei
这种利润提成虽然形式上是按照项目利润的一定比例计算的，但实质上仍属于专利使用费，类似于职工薪酬准则所规范的利润分享计划，因此其会计处理原则与按照产品销售收入一定比例支付的专利使用费相同。

提问人：zhs7403 时间：2016-11-02 20:17:52
按照产品销售收入一定比例支付的专利使用费的方式计学或者瑞华2010-2014是否有相关案例？

回答人：chenyiwei
没有专门案例。抱歉！

提问人：zhs7403 时间：2016-11-03 07:13:38
陈老师，我理解其实就是按照收入一定比例计算数字费用话即可？

回答人：chenyiwei
这两者计算依据和方法不同，但会计处理原则应当一致，即费用化计入当期损益。

提问人：aaa9981 时间：2016-11-03 08:10:12
1 、B公司按产品销售收入的20%支付专利使用费给A,2、B公司按税后利润的10%支付利润提成给A,这两种方式A都应该给B公司出具专利使用费的发票，是这样吧

回答人：chenyiwei
应该是。